最高法院刑事判決　　　　　　　　　　　　　　　九十一年度台上字第一七六四號
　　上　訴　人　甲○○
右上訴人因違反毒品危害防制條例案件，不服台灣高等法院高雄分院中華民國八十八
年十二月三十一日第二審判決（八十八年度上訴字第一三一０號，起訴案號：台灣高
雄地方法院檢察署八十八年度偵字第八五六號），提起上訴，本院判決如左：
    主  文
上訴駁回。
    理  由
按刑事訴訟法第三百七十七條規定：上訴於第三審法院，非以判決違背法令為理由，
不得為之。是提起第三審上訴，應以原判決違背法令為理由，係屬法定要件，且必須
依據卷內資料為具體之指摘，並足據以辨認原判決已具備違背法令之形式，始屬相當
。本件原判決維持第一審論上訴人甲○○以連續販賣第二級毒品罪，處有期徒刑拾年
之判決，駁回上訴人之第二審上訴。係以證人即向上訴人購買第二級毒品安非他命之
李嘉慶於檢察官偵查中、涂宏信於警訊及第一審偵審中之證言，暨經警於查獲上訴人
時，上訴人當場丟棄而為警扣押之吸管包裝安非他命十九包、夾鏈袋包裝安非他命三
包、紙包裝安非他命一包（以上驗前毛重共為七‧一三公克，驗後毛重共七‧０八公
克），及卷附之高雄市政府警察局刑事警察大隊執行逕行搜索結果報告書、高雄醫學
院附設中和紀念醫院鑑定上開扣押物品確屬安非他命之報告單等，為其所憑之證據，
並敘明其認定上訴人確有本件犯行之心證理由。對於上訴人辯稱：因李嘉慶之女友欠
伊二千元（新台幣，下同），伊屢向李嘉慶要債，以致李嘉慶懷恨在心而予以誣陷報
復，且經警當場查扣之物品係李嘉慶委託李文鋼轉交給伊，非伊販賣之物；又涂宏信
並無工作，無資力購買安非他命，伊係基於朋友關係，於涂宏信索討安非他命時，無
償提供予涂宏信共同施用，並未販賣等語，認係卸責之詞；又以證人李嘉慶嗣後改為
附和上訴人之陳述，意在迴護，均非可取，皆已依據調查結果，分別予以指駁及說明
。經核原判決從形式上觀察，尚無認定事實不憑證據或採證違背法則之情形存在。上
訴意旨略以：(一)上訴人及證人李嘉慶均一再表示警訊時係受刑求，致為不實之陳述；
且證人李嘉慶遭警局非法居留，其於警局所為不利於上訴人之供詞，自不得採為證據
，原審就此未為調查說明，於法自有未合。(二)上訴人於原審曾聲請傳喚證人李文鋼及
涂宏信，以證明李嘉慶及其女友因向上訴人借取二千元及一包安非他命，嗣李嘉慶僅
託李文鋼將一包以紙包裝扣案之安非他命交還上訴人，其餘二千元則積欠未還，故上
訴人乃要求涂宏信幫忙上訴人向李嘉慶索還欠款；及上訴人係無償提供安非他命予涂
宏信等事實，原審未予調查，亦有違誤等語。惟查：(一)原審並未採用上訴人或證人李
嘉慶於警訊時之陳述，為本件判決之依據，上訴意旨就原審所未採取之證據之合法性
，執為指摘，自非適法之第三審上訴理由。(二)證人在偵查中或審判中，已經合法訊問
，其陳述明確，別無訊問之必要者，不得再行傳喚，刑事訴訟法第一百九十六條定有
明文。依卷內資料，證人李文鋼於檢察官偵查中已證稱：李嘉慶並未託伊轉交物品給
上訴人等語綦明（見偵查卷第五十二頁背面），而證人涂宏信於警訊及第一審偵審中
，亦就其向上訴人購買安非他命之事實，證述甚詳，且原審於審判期日業經提示相關
之筆錄，並將筆錄之要旨告之上訴人，予以辯論機會（見原審卷第一三二頁），則其
雖未依上訴人之聲請，再行傳喚各該證人，按諸上開規定，並不違法。又上訴人曾否
囑託涂宏信向李嘉慶索還借款等情，與上訴人有無販賣安非他命之本件待證事實，並
無必要之關聯，非屬刑事訴訟法第三百七十九條第十款所謂應於審判期日調查之證據
事項，原審未進行無益之調查，既不影響判決之結果，亦不容妄加指摘，而據以提起
第三審上訴。其餘上訴意旨，則置原判決之明白論斷於不顧，或仍持原判決已說明理
由而捨棄不採之陳詞辯解，再為事實上之爭執，或就屬於事實審法院採證認事職權之
行使，全憑己見，任意指摘，均難謂已符合首揭法定上訴第三審之要件。其上訴違背
法律上之程式，應予駁回。
據上論結，應依刑事訴訟法第三百九十五條前段，判決如主文。
中      華      民      國    九十一    年      四      月      三      日
                              最高法院刑事第十庭
                                  審判長法官  邵  燕  玲
                                        法官  吳  昆  仁
                                        法官  陳  世  雄
                                        法官  郭  毓  洲
                                        法官  吳  三  龍
      右正本證明與原本無異
                                              書  記  官
中      華      民      國    九十一    年      四      月      四      日
